【裁判字號】    98,訴,1422
【裁判日期】    981215
【裁判案由】    違反毒品危害防制條例
【裁判全文】
臺灣臺南地方法院刑事判決              98年度訴字第1422號
公  訴  人  臺灣臺南地方法院檢察署檢察官
被      告  乙○○
選任辯護人  張仁懷律師
上列被告因違反毒品危害防制條例案件，經檢察官提起公訴（98
年度偵字第11326號、第11815號、第13594號），本院判決如下
：
    主  文
乙○○施用第一級毒品，處有期徒刑陸月，海洛因參包（淨重計
壹點零捌公克）均沒收銷燬之；又施用第二級毒品，處有期徒刑
肆月，玻璃吸食器貳支均沒收銷燬之，夾鍊袋貳袋、分裝杓貳支
、葡萄糖壹瓶均沒收；又轉讓第二級毒品，處有期徒刑伍月；又
販賣第二級毒品如附表所示總計貳拾柒次，各處如附表所示之刑
。應執行有期徒刑玖年，海洛因參包（淨重計壹點零捌公克）、
安非他命拾捌包（毛重計拾壹點伍公克）及玻璃吸食器貳支均沒
收銷燬之，未扣案之販賣第二級毒品所得計新臺幣肆萬伍仟元沒
收之，如全部或一部不能沒收時，以其財產抵償之，夾鍊袋貳袋
、分裝杓貳支、葡萄糖壹瓶、電子磅秤壹台、三星牌行動電話壹
支（內含00000000 00號SIM卡壹張）均沒收。
    事  實
一、乙○○於民國96年間曾因施用第一、二級毒品案件，經本院
    以96年度毒聲字第665號（起訴書誤載為「100號」）裁定送
    觀察、勒戒後，認無繼續施用毒品之傾向，於96年11月13日
    釋放，並經臺灣臺南地方法院檢察署檢察官於96年11月14日
    ，以96年度毒偵字第2780號不起訴處分書為不起訴處分確定
    。詎其猶不知悔改，復於觀察、勒戒執行完畢釋放後5年內
    ，（一）基於施用第一級毒品海洛因之犯意，於98年8月5日
    下午3、4時許，在其男友蘇盈同位於臺南市○○區○○路6
    段351巷19號住處，以將海洛因摻入香菸吸食方式，施用第
    一級毒品海洛因1次。（二）又另基於施用第二級毒品安非
    他命之犯意，於98年8月5日下午4時許，在臺南市○○區○
    ○路6段351巷19號蘇盈同住處，以玻璃球燒烤方式，施用第
    二級毒品安非他命1次。（三）乙○○另基於無償轉讓第二
    級毒品安非他命之犯意，於98年8月4日上午11時許，在臺南
    市○○區○○路6段351巷19號蘇盈同住處，無償轉讓第二級
    毒品安非他命予蘇盈同1次。（四）乙○○明知安非他命係
    屬毒品危害防制條例第2條第2項第2款所列管之第二級毒品
    ，非經許可，不得持有、販賣，詎其竟基於販賣第二級毒品
    安非他命牟利之犯意，以其所有之行動電話0000000000門號
    作為聯絡毒品交易之工具，分別與購買人蔡耀宗（以其使用
    之0000000000號行動電話及00-0000000號家用電話與乙○○
    上開行動電話聯繫購買）、王慧文（以其使用之0000000000
    號行動電話與乙○○上開行動電話聯繫購買）、蘇傳凱（以
    其使用之0000000000號行動電話與乙○○上開行動電話聯繫
    購買）、林明宏（以其使用之000000 0000號行動電話與乙
    ○○上開行動電話聯繫購買）、甲○○（以其使用之000000
    0000號行動電話與乙○○上開行動電話聯繫購買）、蘇炳愷
    （以其使用之使用0000000000號行動電話與乙○○上開行動
    電話及透過「IS聊天網」網站與乙○○聯繫購買）、許榮樺
    （以其使用之0000000000號行動電話與乙○○上開行動電話
    聯繫購買），因警接獲檢舉，報請臺灣臺南地方法院檢察署
    檢察官向本院聲請對乙○○使用之前揭門號實施通訊監察，
    查獲乙○○分別於如附表編號1至編號4所示之時間、地點
    、數量、價格，販賣第二級毒品安非他命給蔡耀宗，計4次
    。於如附表編號5所示之時間、地點、數量、價格，販賣
    第二級毒品安非他命給王慧文1次。於如附表編號6至編號
    12所示之時間、地點、數量、價格，販賣第二級毒品安非他
    命給蘇傳凱，計7次。於如附表編號13至編號14所示之時
    間、地點、數量、價格，販賣第二級毒品安非他命給林明宏
    ，計2次。於如附表編號15至編號21所示之時間、地點、
    數量、價格，販賣第二級毒品安非他命給甲○○，計7次。
    於如附表編號22至編號23所示之時間、地點、數量、價格
    ，販賣第二級毒品安非他命給蘇炳愷，計2次。於如附表
    編號24至編號27所示之時間、地點、數量、價格，販賣第二
    級毒品安非他命給許榮樺，計4次。總計販賣第二級毒品安
    非他命達27次。（五）嗣經警於98年8月6日19時許，持本院
    核發之搜索票（98年度聲搜字第000728號），在臺南市○○
    區○○路6段351巷19號查獲乙○○，並扣有其所有之電子磅
    秤1台、玻璃吸食器2支、海洛因3包（合計淨重1.08公克）
    、安非他命12包（毛重計6公克）、安非他命6包（毛重計5.
    5公克）、葡萄糖1瓶、夾鍊袋2袋、分裝杓2支、三星牌行動
    電話1具（內含0000000000號等SIM卡1張）。
二、案經臺南縣警察局佳里分局報請臺灣臺南地方法院檢察署檢
    察官偵查起訴。
    理  由
一、本案所有卷證資料，公訴人、被告乙○○及其辯護人均同意
    作為證據，均表示沒有爭執，且迄於言詞辯論終結前亦未聲
    明異議。本院審酌上開證據資料作成時之情況，核無違法取
    證或其他瑕疵，且為證明本件犯罪事實所必要之重要關係事
    項，認為以之作為證據為適當，上開其中具傳聞性質之相關
    證據資料，自得作為證據。
二、經查上開犯罪事實，迭經被告乙○○於警詢及偵、審中自白
    犯罪而坦承不諱。又查：
(1)、被告於警詢時所採之尿液經送驗結果，有嗎啡及安非他命陽
    性反應，有長榮大學98年8月17日出具之確認報告1份附卷可
    稽。此外，並有施用安非他命用之玻璃吸食器2支、裝安非
    他命用之夾練袋2袋、分裝安非他命用之分裝杓2支、稀釋海
    洛因之葡萄糖1瓶及海洛因3小包扣案可資佐證。上開扣案之
    海洛因3小包經送驗結果，均屬海洛因無訛，其中2包淨重0.
    49公克，1包淨重0.59公克，合計淨重1.08公克，有98年9月
    18日「法務部調查局濫用藥物實驗室鑑定書」1紙附卷可稽
    。被告有上開施用第一級毒品海洛因、第二級毒品安非他命
    各1次之犯行，應堪認定。
(2)、被告自白有於98年8月4日上午11時許，在臺南市○○區○○
    路6段351巷19號蘇盈同住處，轉讓第二級毒品安非他命給其
    男友蘇盈同1次，核與證人蘇盈同於98年8月7日警詢時及於
    檢察官98年8月7日偵查中證述明確（見檢方98年度他字第
    1673號卷第127頁反面），證人蘇盈同與被告係男女朋友，
    關係密切，自無構陷之理，被告上開自白應堪採信，其此部
    分之犯行，應堪認定。
(3)、有關被告於如附表編號1至編號27所示之時間、地點、數量
    、價格，販賣第二級毒品安非他命給蔡耀宗（計4次）、王
    慧文（1次）、蘇傳凱（計7次）、林明宏（計2次）、甲○
    ○（計7次）、蘇炳愷（計2次）、許榮樺（計4次），合計
    27次之犯罪事實，除被告上開自白外，並經證人蔡耀宗、王
    慧文、蘇傳凱、林明宏、甲○○、蘇炳愷、許榮樺於警詢及
    檢察官偵查中分別指認及證述在卷（見檢方98年度偵字第11
    326號卷第28至30頁、第60至62頁；檢方98年度他字第1673
    號卷第31至34頁、第37至38頁、第71至73頁、第120至123頁
    、第163至164頁），核與被告上開自白相符。此外，並有搜
    索票（本院98年度聲搜字第000728號）、搜索扣押筆錄、扣
    押物品目錄表附卷可稽及電子磅秤1台、安非他命18包（毛
    重計11.5公克；其中安非他命12包毛重計6公克，另安非他
    命6包毛重計5.5公克）、三星牌行動電話1支（內含000000
    0000號SIM卡1張）扣案可資佐證。又被告以其所有之行動電
    話0000000000門號作為聯絡毒品交易之工具，分別與購買人
    蔡耀宗（以其使用之0000000000號行動電話及00-0000000號
    家用電話與乙○○上開行動電話聯繫購買）、王慧文（以其
    使用之0000000000號行動電話與乙○○上開行動電話聯繫購
    買）、蘇傳凱（以其使用之0000000000號行動電話與乙○○
    上開行動電話聯繫購買）、林明宏（以其使用之0000000000
    號行動電話與乙○○上開行動電話聯繫購買）、甲○○（以
    其使用之0000000000號行動電話與乙○○上開行動電話聯繫
    購買）、蘇炳愷（以其使用之使用0000000000號行動電話與
    乙○○上開行動電話及透過「IS聊天網」網站與乙○○聯繫
    購買）、許榮樺（以其使用之0000000000號行動電話與乙○
    ○上開行動電話聯繫購買）之事實，除被告上開自白及證人
    蔡耀宗、王慧文、蘇傳凱、林明宏、甲○○、蘇炳愷、許榮
    樺上開之證述外，並有通訊監察書、通訊監察譯文表、通聯
    調閱查詢單等附卷可資佐證。
(4)、按販賣毒品，不以得利為要件，縱未得利，亦無妨於犯罪之
    成立（最高法院18年上字第767號判例參照）；另販賣毒品
    之所謂販賣行為，係行為人基於營利之目的，而販入或賣出
    毒品而言。販賣毒品者，其主觀上須有營利之意圖，且客觀
    上有販賣之行為，即足構成，至於實際上是否已經獲利，則
    非所問。即於有償讓與他人之初，係基於營利之意思，並著
    手實施，而因故無法以高於購入之原價出售，最後不得不以
    原價或低於原價讓與他人時，仍屬販賣行為。必也始終無營
    利之意思，縱以原價或低於原價有償讓與他人，方難謂為販
    賣行為，而僅得以轉讓罪論處（最高法院93年度臺上字第16
    51號、94年度臺上字第5317號判決參照）。次按安非他命係
    毒品危害防制條例第2條第2項第2款所定之第二級毒品，物
    稀價昂，政府查緝甚嚴，對於販賣毒品者尤科以重度刑責，
    其持有販賣者，苟非有利可圖，當不願甘冒法律制裁之風險
    予以販賣；又按販賣毒品乃違法行為，非可公然為之，亦無
    公定價格，且容易分裝並增減份量，而每次買賣之價量，輒
    因買賣雙方關係之深淺、資力、需求量及對行情之認知、來
    源是否充裕、品質是否較佳、查緝是否嚴緊、購買者被查獲
    時供出購買對像之風險評估等因素，而異其標準，非可一概
    而論，而販賣毒品之利得，除被告坦承犯行或價量俱臻明確
    外，委難察得實情，販賣之人從價差或量差中牟利之方式雖
    異，其意圖營利之販賣行為則同一。以本件而論，證人蔡耀
    宗、王慧文、蘇傳凱、林明宏、甲○○、蘇炳愷、許榮樺等
    多人，均一致證述被告有為上揭多次之販賣第二級毒品安非
    他命之犯行，且被告被查獲時，扣有電子磅秤1台及安非他
    命18包（毛重計11.5公克），毒品數量龐大，異於一般人自
    行施用所需之份量，其備有電子磅秤，亦與一般人自行施用
    毒品者之習慣有異，反而與一般販賣毒品者之情形相同。是
    綜合上開之人證、物證、書證，足認被告主觀上有營利之意
    圖，且客觀上有販賣之行為，其有本案之販賣第二級毒品安
    非他命之犯行，應屬無疑。事證明確，被告犯行洵堪認定。
三、按海洛因及安非他命係屬毒品危害防制條例第2條第2項第2
    款所列管之第一、二級毒品，非經許可，不得持有、施用、
    轉讓、販賣。又查毒品危害防制條例第4條、第17條於98年5
    月20日修正公布，於98年5月22日生效。被告乙○○明知海
    洛因及安非他命係屬毒品危害防制條例第2條第2項第2款所
    列管之第一、二級毒品，竟仍為上開犯行。核被告上開犯罪
    事實欄一（一）所為，係犯毒品危害防制條例第10條第1項
    之施用第一級毒品罪。被告上開犯罪事實欄一（二）所為，
    係犯毒品危害防制條例第10條第2項之施用第二級毒品罪。
    被告上開犯罪事實欄一（三）所為，係犯毒品危害防制條例
    第10條第2項之施用第二級毒品罪。被告上開犯罪事實欄一
    （三）所為，係犯毒品危害防制條例第8條第2項之轉讓第二
    級毒品罪。被告上開犯罪事實欄一（四）所為，係犯毒品危
    害防制條例第4條第2項之販賣第二級毒品罪。被告非法持有
    第一、二級毒品之低度犯行，分別為施用、轉讓、販賣毒品
    之高度行為所吸收，均不另論罪。又被告犯上開販賣第二級
    毒品罪、轉讓第二級毒品罪，於偵查及審判中均自白，均依
    毒品危害防制條例第17條第2項規定減輕其刑。又被告並未
    主動供出毒品來源，係警察偵辦被告販毒之通訊監察中，知
    悉被告之毒品上游來源係來自綽號「阿和」之吳旭和，因而
    另聲請通訊監察蒐證後查獲吳旭和，有臺南縣警察局佳里分
    局98年11月12日南縣佳警偵字第0980015385 號函附卷可稽
    ，被告自不得依毒品危害防制條例第17 條第2項規定減輕其
    刑。被告所犯上開施用第一級毒品、施用第二級毒品、轉讓
    第二級毒品，以及27次販賣第二級毒品罪間，犯意各別，行
    為互殊，應分論併罰。審酌被告之品行（無犯罪前科）、智
    識教育程度為國中畢業、經濟生活狀況普通，其明知第一級
    、第二級毒品均屬戕害人身心之毒品，不僅自己施用第一級
    、第二級毒品，並轉讓第二級毒品給蘇盈同，又為貪圖利益
    ，鋌而走險犯罪，販賣第二級毒品安非他命，而安非他命足
    以使施用者因長久施用而導致精神障礙，性格異常，甚至造
    成生命危險之生理成癮性及心理依賴性，被告之行為嚴重戕
    害國民身心健康，其販賣毒品行為助長毒品蔓延於社會，擴
    大毒品危害，惡性非輕，檢察官具體求處有期徒刑10年，惟
    本院審酌其事後已有悔意，並於偵、審中均自白犯罪，犯後
    態度良好等一切情狀，爰從輕量處如主文所示之刑，並定其
    應執行刑為有期徒刑9年，以示懲儆。扣案之海洛因3包（淨
    重計1.08公克）、安非他命18包（毛重計11.5公克）及玻璃
    施食器2支，均依毒品危害防制條例第18條第1項前段宣告沒
    收並銷燬之。扣案之電子磅秤1台及三星牌行動電話1具（內
    含0000000000號等SIM卡1張），係被告所有供其犯罪（販賣
    第二級毒品）所用之物，均依毒品危害防制條例第19條第1
    項規定宣告沒收。扣案之葡萄糖1瓶，係被告所有供其施用
    釋第一級毒品海洛因所用之物；另扣案之夾鍊袋2袋、分裝
    杓2支，係被告所有供其施用第二級毒品安非他命所用之物
    ，業據被告於本院98年12月1日審理時供述明確，爰均依刑
    法第38條第1項第2款規定宣告沒收。被告上開販賣毒品所得
    計4萬5千元（未扣案），應依毒品危害防制條例第19條第1
    項之規定宣告沒收之，如全部或一部不能沒收時，以其財產
    抵償之。另扣押物品目錄表所示扣案之一粒眠（硝甲西泮即
    Nime tazepam）3顆，係屬第三級毒品，未在本案之起訴範
    圍內，自不得於本案處理。又扣押物品目錄表所示扣案之現
    金2萬8,200元，係被告先前在KTV上班所賺取儲蓄之金錢，
    並非販賣毒品所得，自不得宣告沒收。
據上論斷，應依刑事訴訟法第299條第1項前段，毒品危害防制條
例第4條第2項、第8條第2項、第10條第1項、第2項、第17條第2
項、第18條第1項前段、第19條第1項，刑法第11條前段、第51條
第5款、第38條第1項第2款，判決如主文。
本件經檢察官丙○○到庭執行職務
中    華    民    國    98    年    12    月    15    日
            刑事第一庭     審判長法  官  夏金郎
                                 法  官  鄭銘仁
                                 法  官  林勝利
以上正本證明與原本無異。
如不服本判決應於收受本判後10日內向本院提出上訴書狀，並應
敘述具體理由。其未敘述上訴理由者，應於上訴期間屆滿後20日
內向本院補提理由書狀（均須按他造當事人之人數附繕本）「切
勿逕送上級法院」。
                                 書記官  曾國華
中    華    民    國    98    年    12    月    15    日
附表：
 ┌──┬─────┬────┬────┬───────┬───┐
 │編號│交易時間  │交易地點│交易對象│毒品名稱及單次│宣告刑│
 │    │          │        │        │交易之價格、數│      │
 │    │          │        │        │量            │      │
 │    │          │        │        │              │      │
 │    │          │        │        │              │      │
 │    │          │        │        │              │      │
 ├──┼─────┼────┼────┼───────┼───┤
 │ 1  │98年7月2日│臺南市北│蔡耀宗  │以2,500元之價 │有期徒│
 │    │16時15分許│區○○路│        │格向乙○○購得│刑參年│
 │    │          │易竟旅館│        │安非他命1包   │捌月，│
 │    │          │旁公園  │        │              │未扣案│
 │    │          │        │        │              │之販賣│
 │    │          │        │        │              │第二級│
 │    │          │        │        │              │毒品所│
 │    │          │        │        │              │得新臺│
 │    │          │        │        │              │幣貳仟│
 │    │          │        │        │              │伍佰元│
 │    │          │        │        │              │沒收之│
 │    │          │        │        │              │，如全│
 │    │          │        │        │              │部或一│
 │    │          │        │        │              │部不能│
 │    │          │        │        │              │沒收時│
 │    │          │        │        │              │，以其│
 │    │          │        │        │              │財產抵│
 │    │          │        │        │              │償之，│
 │    │          │        │        │              │電子磅│
 │    │          │        │        │              │秤壹台│
 │    │          │        │        │              │、三星│
 │    │          │        │        │              │牌行動│
 │    │          │        │        │              │電話壹│
 │    │          │        │        │              │支（內│
 │    │          │        │        │              │含0987│
 │    │          │        │        │              │299418│
 │    │          │        │        │              │號SIM │
 │    │          │        │        │              │卡壹張│
 │    │          │        │        │              │）均沒│
 │    │          │        │        │              │收。  │
 ├──┼─────┼────┼────┼───────┼───┤
 │ 2  │98年7月10 │臺南市安│蔡耀宗  │以2,500元之價 │有期徒│
 │    │日20時40分│南區同安│        │格向乙○○購得│刑參年│
 │    │許        │路7-11  │        │安非他命1包   │捌月，│
 │    │          │        │        │              │未扣案│
 │    │          │        │        │              │之販賣│
 │    │          │        │        │              │第二級│
 │    │          │        │        │              │毒品所│
 │    │          │        │        │              │得新臺│
 │    │          │        │        │              │幣貳仟│
 │    │          │        │        │              │伍佰元│
 │    │          │        │        │              │沒收之│
 │    │          │        │        │              │，如全│
 │    │          │        │        │              │部或一│
 │    │          │        │        │              │部不能│
 │    │          │        │        │              │沒收時│
 │    │          │        │        │              │，以其│
 │    │          │        │        │              │財產抵│
 │    │          │        │        │              │償之，│
 │    │          │        │        │              │電子磅│
 │    │          │        │        │              │秤壹台│
 │    │          │        │        │              │、三星│
 │    │          │        │        │              │牌行動│
 │    │          │        │        │              │電話壹│
 │    │          │        │        │              │支（內│
 │    │          │        │        │              │含0987│
 │    │          │        │        │              │299418│
 │    │          │        │        │              │號SIM │
 │    │          │        │        │              │卡壹張│
 │    │          │        │        │              │）均沒│
 │    │          │        │        │              │收。  │
 ├──┼─────┼────┼────┼───────┼───┤
 │ 3  │98年7月13 │臺南市北│蔡耀宗  │以1,500元之價 │有期徒│
 │    │日22時許  │海遊藝場│        │格向乙○○購得│刑參年│
 │    │          │旁之7-11│        │安非他命1包   │捌月，│
 │    │          │        │        │              │未扣案│
 │    │          │        │        │              │之販賣│
 │    │          │        │        │              │第二級│
 │    │          │        │        │              │毒品所│
 │    │          │        │        │              │得新臺│
 │    │          │        │        │              │幣壹仟│
 │    │          │        │        │              │伍佰元│
 │    │          │        │        │              │沒收之│
 │    │          │        │        │              │，如全│
 │    │          │        │        │              │部或一│
 │    │          │        │        │              │部不能│
 │    │          │        │        │              │沒收時│
 │    │          │        │        │              │，以其│
 │    │          │        │        │              │財產抵│
 │    │          │        │        │              │償之，│
 │    │          │        │        │              │電子磅│
 │    │          │        │        │              │秤壹台│
 │    │          │        │        │              │、三星│
 │    │          │        │        │              │牌行動│
 │    │          │        │        │              │電話壹│
 │    │          │        │        │              │支（內│
 │    │          │        │        │              │含0987│
 │    │          │        │        │              │299418│
 │    │          │        │        │              │號SIM │
 │    │          │        │        │              │卡壹張│
 │    │          │        │        │              │）均沒│
 │    │          │        │        │              │收。  │
 ├──┼─────┼────┼────┼───────┼───┤
 │ 4  │98年7月20 │臺南奇美│蔡耀宗  │以1,000元之價 │有期徒│
 │    │日22時35分│醫院旁之│        │格向乙○○購得│刑參年│
 │    │許        │陸橋    │        │安非他命1包   │捌月，│
 │    │          │        │        │              │未扣案│
 │    │          │        │        │              │之販賣│
 │    │          │        │        │              │第二級│
 │    │          │        │        │              │毒品所│
 │    │          │        │        │              │得新臺│
 │    │          │        │        │              │幣壹仟│
 │    │          │        │        │              │元沒收│
 │    │          │        │        │              │之，如│
 │    │          │        │        │              │全部或│
 │    │          │        │        │              │一部不│
 │    │          │        │        │              │能沒收│
 │    │          │        │        │              │時，以│
 │    │          │        │        │              │其財產│
 │    │          │        │        │              │抵償之│
 │    │          │        │        │              │，電子│
 │    │          │        │        │              │磅秤壹│
 │    │          │        │        │              │台、三│
 │    │          │        │        │              │星牌行│
 │    │          │        │        │              │動電話│
 │    │          │        │        │              │壹支（│
 │    │          │        │        │              │內含09│
 │    │          │        │        │              │872994│
 │    │          │        │        │              │18號SI│
 │    │          │        │        │              │M卡壹 │
 │    │          │        │        │              │張）均│
 │    │          │        │        │              │沒收。│
 ├──┼─────┼────┼────┼───────┼───┤
 │ 5  │98年6月15 │臺南市大│王慧文  │以15,000元之價│有期徒│
 │    │日16時45分│安南釣蝦│        │格向乙○○購得│刑肆年│
 │    │許        │場停車場│        │安非他命1包   │，未扣│
 │    │          │        │        │              │案之販│
 │    │          │        │        │              │賣第二│
 │    │          │        │        │              │級毒品│
 │    │          │        │        │              │所得新│
 │    │          │        │        │              │臺幣壹│
 │    │          │        │        │              │萬伍仟│
 │    │          │        │        │              │元沒收│
 │    │          │        │        │              │之，如│
 │    │          │        │        │              │全部或│
 │    │          │        │        │              │一部不│
 │    │          │        │        │              │能沒收│
 │    │          │        │        │              │時，以│
 │    │          │        │        │              │其財產│
 │    │          │        │        │              │抵償之│
 │    │          │        │        │              │，電子│
 │    │          │        │        │              │磅秤壹│
 │    │          │        │        │              │台、三│
 │    │          │        │        │              │星牌行│
 │    │          │        │        │              │動電話│
 │    │          │        │        │              │壹支（│
 │    │          │        │        │              │內含09│
 │    │          │        │        │              │872994│
 │    │          │        │        │              │18號SI│
 │    │          │        │        │              │M卡壹 │
 │    │          │        │        │              │張）均│
 │    │          │        │        │              │沒收。│
 ├──┼─────┼────┼────┼───────┼───┤
 │ 6  │98年6月23 │臺南市旗│蘇傳凱  │以500元之價格 │有期徒│
 │    │日22時12分│哥牛肉湯│        │向乙○○購得安│刑參年│
 │    │許        │對面7-11│        │非他命1包     │捌月，│
 │    │          │        │        │              │未扣案│
 │    │          │        │        │              │之販賣│
 │    │          │        │        │              │第二級│
 │    │          │        │        │              │毒品所│
 │    │          │        │        │              │得新臺│
 │    │          │        │        │              │幣伍佰│
 │    │          │        │        │              │元沒收│
 │    │          │        │        │              │之，如│
 │    │          │        │        │              │全部或│
 │    │          │        │        │              │一部不│
 │    │          │        │        │              │能沒收│
 │    │          │        │        │              │時，以│
 │    │          │        │        │              │其財產│
 │    │          │        │        │              │抵償之│
 │    │          │        │        │              │，電子│
 │    │          │        │        │              │磅秤壹│
 │    │          │        │        │              │台、三│
 │    │          │        │        │              │星牌行│
 │    │          │        │        │              │動電話│
 │    │          │        │        │              │壹支（│
 │    │          │        │        │              │內含09│
 │    │          │        │        │              │872994│
 │    │          │        │        │              │18號SI│
 │    │          │        │        │              │M卡壹 │
 │    │          │        │        │              │張）均│
 │    │          │        │        │              │沒收  │
 │    │          │        │        │              │。    │
 ├──┼─────┼────┼────┼───────┼───┤
 │ 7  │98年6月24 │臺南市中│蘇傳凱  │以500元之價格 │有期徒│
 │    │日16時3分 │正路湯姆│        │向乙○○購得安│刑參年│
 │    │許        │熊電子遊│        │非他命1包     │捌月，│
 │    │          │戲場    │        │              │未扣案│
 │    │          │        │        │              │之販賣│
 │    │          │        │        │              │第二級│
 │    │          │        │        │              │毒品所│
 │    │          │        │        │              │得新臺│
 │    │          │        │        │              │幣伍佰│
 │    │          │        │        │              │元沒收│
 │    │          │        │        │              │之，如│
 │    │          │        │        │              │全部或│
 │    │          │        │        │              │一部不│
 │    │          │        │        │              │能沒收│
 │    │          │        │        │              │時，以│
 │    │          │        │        │              │其財產│
 │    │          │        │        │              │抵償之│
 │    │          │        │        │              │，電子│
 │    │          │        │        │              │磅秤壹│
 │    │          │        │        │              │台、三│
 │    │          │        │        │              │星牌行│
 │    │          │        │        │              │動電話│
 │    │          │        │        │              │壹支（│
 │    │          │        │        │              │內含09│
 │    │          │        │        │              │872994│
 │    │          │        │        │              │18號SI│
 │    │          │        │        │              │M卡壹 │
 │    │          │        │        │              │張）均│
 │    │          │        │        │              │沒收。│
 ├──┼─────┼────┼────┼───────┼───┤
 │ 8  │98年7月7日│臺南市海│蘇傳凱  │以500元之價格 │有期徒│
 │    │20時7分許 │佃路湯姆│        │向乙○○購得安│刑參年│
 │    │          │熊電子遊│        │非他命1包     │捌月，│
 │    │          │戲場    │        │              │未扣案│
 │    │          │        │        │              │之販賣│
 │    │          │        │        │              │第二級│
 │    │          │        │        │              │毒品所│
 │    │          │        │        │              │得新臺│
 │    │          │        │        │              │幣伍佰│
 │    │          │        │        │              │元沒收│
 │    │          │        │        │              │之，如│
 │    │          │        │        │              │全部或│
 │    │          │        │        │              │一部不│
 │    │          │        │        │              │能沒收│
 │    │          │        │        │              │時，以│
 │    │          │        │        │              │其財產│
 │    │          │        │        │              │抵償之│
 │    │          │        │        │              │，電子│
 │    │          │        │        │              │磅秤壹│
 │    │          │        │        │              │台、三│
 │    │          │        │        │              │星牌行│
 │    │          │        │        │              │動電話│
 │    │          │        │        │              │壹支（│
 │    │          │        │        │              │內含09│
 │    │          │        │        │              │872994│
 │    │          │        │        │              │18號SI│
 │    │          │        │        │              │M卡壹 │
 │    │          │        │        │              │張）均│
 │    │          │        │        │              │沒收  │
 │    │          │        │        │              │。    │
 ├──┼─────┼────┼────┼───────┼───┤
 │ 9  │98年7月10 │臺南市安│蘇傳凱  │以500元之價格 │有期徒│
 │    │日12時46分│南區土城│        │向乙○○購得安│刑參年│
 │    │許        │濱海公路│        │非他命1包     │捌月，│
 │    │          │路旁    │        │              │未扣案│
 │    │          │        │        │              │之販賣│
 │    │          │        │        │              │第二級│
 │    │          │        │        │              │毒品所│
 │    │          │        │        │              │得新臺│
 │    │          │        │        │              │幣伍佰│
 │    │          │        │        │              │元沒收│
 │    │          │        │        │              │之，如│
 │    │          │        │        │              │全部或│
 │    │          │        │        │              │一部不│
 │    │          │        │        │              │能沒收│
 │    │          │        │        │              │時，以│
 │    │          │        │        │              │其財產│
 │    │          │        │        │              │抵償之│
 │    │          │        │        │              │，電子│
 │    │          │        │        │              │磅秤壹│
 │    │          │        │        │              │台、三│
 │    │          │        │        │              │星牌行│
 │    │          │        │        │              │動電話│
 │    │          │        │        │              │壹支（│
 │    │          │        │        │              │內含09│
 │    │          │        │        │              │872994│
 │    │          │        │        │              │18號SI│
 │    │          │        │        │              │M卡壹 │
 │    │          │        │        │              │張）均│
 │    │          │        │        │              │沒收。│
 ├──┼─────┼────┼────┼───────┼───┤
 │ 10 │98年7月14 │臺南市安│蘇傳凱  │以500元之價格 │有期徒│
 │    │日18時49分│南區土城│        │向乙○○購得安│刑參年│
 │    │許        │濱海公路│        │非他命1包     │捌月，│
 │    │          │路旁    │        │              │未扣案│
 │    │          │        │        │              │之販賣│
 │    │          │        │        │              │第二級│
 │    │          │        │        │              │毒品所│
 │    │          │        │        │              │得新臺│
 │    │          │        │        │              │幣伍佰│
 │    │          │        │        │              │元沒收│
 │    │          │        │        │              │之，如│
 │    │          │        │        │              │全部或│
 │    │          │        │        │              │一部不│
 │    │          │        │        │              │能沒收│
 │    │          │        │        │              │時，以│
 │    │          │        │        │              │其財產│
 │    │          │        │        │              │抵償之│
 │    │          │        │        │              │，電子│
 │    │          │        │        │              │磅秤壹│
 │    │          │        │        │              │台、三│
 │    │          │        │        │              │星牌行│
 │    │          │        │        │              │動電話│
 │    │          │        │        │              │壹支（│
 │    │          │        │        │              │內含09│
 │    │          │        │        │              │872994│
 │    │          │        │        │              │18號SI│
 │    │          │        │        │              │M卡壹 │
 │    │          │        │        │              │張）均│
 │    │          │        │        │              │沒收。│
 ├──┼─────┼────┼────┼───────┼───┤
 │ 11 │98年7月22 │臺南市中│蘇傳凱  │以500元之價格 │有期徒│
 │    │日20時1分 │國人理容│        │向乙○○購得安│刑參年│
 │    │許        │院後方加│        │非他命1包     │捌月，│
 │    │          │油站    │        │              │未扣案│
 │    │          │        │        │              │之販賣│
 │    │          │        │        │              │第二級│
 │    │          │        │        │              │毒品所│
 │    │          │        │        │              │得新臺│
 │    │          │        │        │              │幣伍佰│
 │    │          │        │        │              │元沒收│
 │    │          │        │        │              │之，如│
 │    │          │        │        │              │全部或│
 │    │          │        │        │              │一部不│
 │    │          │        │        │              │能沒收│
 │    │          │        │        │              │時，以│
 │    │          │        │        │              │其財產│
 │    │          │        │        │              │抵償之│
 │    │          │        │        │              │，電子│
 │    │          │        │        │              │磅秤壹│
 │    │          │        │        │              │台、三│
 │    │          │        │        │              │星牌行│
 │    │          │        │        │              │動電話│
 │    │          │        │        │              │壹支（│
 │    │          │        │        │              │內含09│
 │    │          │        │        │              │872994│
 │    │          │        │        │              │18號SI│
 │    │          │        │        │              │M卡壹 │
 │    │          │        │        │              │張）均│
 │    │          │        │        │              │沒收。│
 ├──┼─────┼────┼────┼───────┼───┤
 │ 12 │98年7月23 │臺南市旗│蘇傳凱  │以500元之價格 │有期徒│
 │    │日8時4分許│哥牛肉湯│        │向乙○○購得安│刑參年│
 │    │          │對面7-11│        │非他命1包     │捌月，│
 │    │          │        │        │              │未扣案│
 │    │          │        │        │              │之販賣│
 │    │          │        │        │              │第二級│
 │    │          │        │        │              │毒品所│
 │    │          │        │        │              │得新臺│
 │    │          │        │        │              │幣伍佰│
 │    │          │        │        │              │元沒收│
 │    │          │        │        │              │之，如│
 │    │          │        │        │              │全部或│
 │    │          │        │        │              │一部不│
 │    │          │        │        │              │能沒收│
 │    │          │        │        │              │時，以│
 │    │          │        │        │              │其財產│
 │    │          │        │        │              │抵償之│
 │    │          │        │        │              │，電子│
 │    │          │        │        │              │磅秤壹│
 │    │          │        │        │              │台、三│
 │    │          │        │        │              │星牌行│
 │    │          │        │        │              │動電話│
 │    │          │        │        │              │壹支（│
 │    │          │        │        │              │內含09│
 │    │          │        │        │              │872994│
 │    │          │        │        │              │18號SI│
 │    │          │        │        │              │M卡壹 │
 │    │          │        │        │              │張）均│
 │    │          │        │        │              │沒收。│
 ├──┼─────┼────┼────┼───────┼───┤
 │ 13 │98年7月10 │臺南縣佳│林明宏  │以1,000元之價 │有期徒│
 │    │日10時47分│里鎮新生│        │格向乙○○購得│刑參年│
 │    │許        │路鑽石年│        │安非他命1包   │捌月，│
 │    │          │華KTV旁 │        │              │未扣案│
 │    │          │        │        │              │之販賣│
 │    │          │        │        │              │第二級│
 │    │          │        │        │              │毒品所│
 │    │          │        │        │              │得新臺│
 │    │          │        │        │              │幣壹仟│
 │    │          │        │        │              │元沒收│
 │    │          │        │        │              │之，如│
 │    │          │        │        │              │全部或│
 │    │          │        │        │              │一部不│
 │    │          │        │        │              │能沒收│
 │    │          │        │        │              │時，以│
 │    │          │        │        │              │其財產│
 │    │          │        │        │              │抵償之│
 │    │          │        │        │              │，電子│
 │    │          │        │        │              │磅秤壹│
 │    │          │        │        │              │台、三│
 │    │          │        │        │              │星牌行│
 │    │          │        │        │              │動電話│
 │    │          │        │        │              │壹支（│
 │    │          │        │        │              │內含09│
 │    │          │        │        │              │872994│
 │    │          │        │        │              │18號SI│
 │    │          │        │        │              │M卡壹 │
 │    │          │        │        │              │張）均│
 │    │          │        │        │              │沒收。│
 ├──┼─────┼────┼────┼───────┼───┤
 │ 14 │98年7月10 │臺南市安│林明宏  │以1,000元之價 │有期徒│
 │    │日21時10分│南區同安│        │格向乙○○購得│刑參年│
 │    │許        │路7-11  │        │安非他命1包   │捌月，│
 │    │          │        │        │              │未扣案│
 │    │          │        │        │              │之販賣│
 │    │          │        │        │              │第二級│
 │    │          │        │        │              │毒品所│
 │    │          │        │        │              │得新臺│
 │    │          │        │        │              │幣壹仟│
 │    │          │        │        │              │元沒收│
 │    │          │        │        │              │之，如│
 │    │          │        │        │              │全部或│
 │    │          │        │        │              │一部不│
 │    │          │        │        │              │能沒收│
 │    │          │        │        │              │時，以│
 │    │          │        │        │              │其財產│
 │    │          │        │        │              │抵償之│
 │    │          │        │        │              │，電子│
 │    │          │        │        │              │磅秤壹│
 │    │          │        │        │              │台、三│
 │    │          │        │        │              │星牌行│
 │    │          │        │        │              │動電話│
 │    │          │        │        │              │壹支（│
 │    │          │        │        │              │內含09│
 │    │          │        │        │              │872994│
 │    │          │        │        │              │18號SI│
 │    │          │        │        │              │M卡壹 │
 │    │          │        │        │              │張）均│
 │    │          │        │        │              │沒收。│
 ├──┼─────┼────┼────┼───────┼───┤
 │ 15 │98年6月16 │臺南市大│甲○○  │以1,000元之價 │有期徒│
 │    │日3時21分 │興街北海│        │格向乙○○購得│刑參年│
 │    │許        │複和式旅│        │安非他命1包   │捌月，│
 │    │          │館303號 │        │              │未扣案│
 │    │          │房      │        │              │之販賣│
 │    │          │        │        │              │第二級│
 │    │          │        │        │              │毒品所│
 │    │          │        │        │              │得新臺│
 │    │          │        │        │              │幣壹仟│
 │    │          │        │        │              │元沒收│
 │    │          │        │        │              │之，如│
 │    │          │        │        │              │全部或│
 │    │          │        │        │              │一部不│
 │    │          │        │        │              │能沒收│
 │    │          │        │        │              │時，以│
 │    │          │        │        │              │其財產│
 │    │          │        │        │              │抵償之│
 │    │          │        │        │              │，電子│
 │    │          │        │        │              │磅秤壹│
 │    │          │        │        │              │台、三│
 │    │          │        │        │              │星牌行│
 │    │          │        │        │              │動電話│
 │    │          │        │        │              │壹支（│
 │    │          │        │        │              │內含09│
 │    │          │        │        │              │872994│
 │    │          │        │        │              │18號SI│
 │    │          │        │        │              │M卡壹 │
 │    │          │        │        │              │張）均│
 │    │          │        │        │              │沒收。│
 ├──┼─────┼────┼────┼───────┼───┤
 │ 16 │98年6月21 │臺南市海│甲○○  │以1,000元之價 │有期徒│
 │    │日2時25分 │佃路金池│        │格向乙○○購得│刑參年│
 │    │許        │塘遊藝場│        │安非他命1包   │捌月，│
 │    │          │        │        │              │未扣案│
 │    │          │        │        │              │之販賣│
 │    │          │        │        │              │第二級│
 │    │          │        │        │              │毒品所│
 │    │          │        │        │              │得新臺│
 │    │          │        │        │              │幣壹仟│
 │    │          │        │        │              │元沒收│
 │    │          │        │        │              │之，如│
 │    │          │        │        │              │全部或│
 │    │          │        │        │              │一部不│
 │    │          │        │        │              │能沒收│
 │    │          │        │        │              │時，以│
 │    │          │        │        │              │其財產│
 │    │          │        │        │              │抵償之│
 │    │          │        │        │              │，電子│
 │    │          │        │        │              │磅秤壹│
 │    │          │        │        │              │台、三│
 │    │          │        │        │              │星牌行│
 │    │          │        │        │              │動電話│
 │    │          │        │        │              │壹支（│
 │    │          │        │        │              │內含09│
 │    │          │        │        │              │872994│
 │    │          │        │        │              │18號SI│
 │    │          │        │        │              │M卡壹 │
 │    │          │        │        │              │張）均│
 │    │          │        │        │              │沒收。│
 ├──┼─────┼────┼────┼───────┼───┤
 │ 17 │98年6月23 │臺南市中│甲○○  │以1,000元之價 │有期徒│
 │    │日6時49分 │華西路湖│        │格向乙○○購得│刑參年│
 │    │許        │美汽車旅│        │安非他命1包   │捌月，│
 │    │          │館311號 │        │              │未扣案│
 │    │          │房      │        │              │之販賣│
 │    │          │        │        │              │第二級│
 │    │          │        │        │              │毒品所│
 │    │          │        │        │              │得新臺│
 │    │          │        │        │              │幣壹仟│
 │    │          │        │        │              │元沒收│
 │    │          │        │        │              │之，如│
 │    │          │        │        │              │全部或│
 │    │          │        │        │              │一部不│
 │    │          │        │        │              │能沒收│
 │    │          │        │        │              │時，以│
 │    │          │        │        │              │其財產│
 │    │          │        │        │              │抵償之│
 │    │          │        │        │              │，電子│
 │    │          │        │        │              │磅秤壹│
 │    │          │        │        │              │台、三│
 │    │          │        │        │              │星牌行│
 │    │          │        │        │              │動電話│
 │    │          │        │        │              │壹支（│
 │    │          │        │        │              │內含09│
 │    │          │        │        │              │872994│
 │    │          │        │        │              │18號SI│
 │    │          │        │        │              │M卡壹 │
 │    │          │        │        │              │張）均│
 │    │          │        │        │              │沒收。│
 ├──┼─────┼────┼────┼───────┼───┤
 │ 18 │98年6月23 │臺南市中│甲○○  │以1,000元之價 │有期徒│
 │    │日17時44分│華西路湖│        │格向乙○○購得│刑參年│
 │    │許        │美汽車旅│        │安非他命1包   │捌月，│
 │    │          │館305號 │        │              │未扣案│
 │    │          │房      │        │              │之販賣│
 │    │          │        │        │              │第二級│
 │    │          │        │        │              │毒品所│
 │    │          │        │        │              │得新臺│
 │    │          │        │        │              │幣壹仟│
 │    │          │        │        │              │元沒收│
 │    │          │        │        │              │之，如│
 │    │          │        │        │              │全部或│
 │    │          │        │        │              │一部不│
 │    │          │        │        │              │能沒收│
 │    │          │        │        │              │時，以│
 │    │          │        │        │              │其財產│
 │    │          │        │        │              │抵償之│
 │    │          │        │        │              │，電子│
 │    │          │        │        │              │磅秤壹│
 │    │          │        │        │              │台、三│
 │    │          │        │        │              │星牌行│
 │    │          │        │        │              │動電話│
 │    │          │        │        │              │壹支（│
 │    │          │        │        │              │內含09│
 │    │          │        │        │              │872994│
 │    │          │        │        │              │18號SI│
 │    │          │        │        │              │M卡壹 │
 │    │          │        │        │              │張）均│
 │    │          │        │        │              │沒收。│
 ├──┼─────┼────┼────┼───────┼───┤
 │ 19 │98年6月27 │臺南市台│甲○○  │以1,000元之價 │有期徒│
 │    │日5時11分 │17線南科│        │格向乙○○購得│刑參年│
 │    │許        │入口    │        │安非他命1包   │捌月，│
 │    │          │        │        │              │未扣案│
 │    │          │        │        │              │之販賣│
 │    │          │        │        │              │第二級│
 │    │          │        │        │              │毒品所│
 │    │          │        │        │              │得新臺│
 │    │          │        │        │              │幣壹仟│
 │    │          │        │        │              │元沒收│
 │    │          │        │        │              │之，如│
 │    │          │        │        │              │全部或│
 │    │          │        │        │              │一部不│
 │    │          │        │        │              │能沒收│
 │    │          │        │        │              │時，以│
 │    │          │        │        │              │其財產│
 │    │          │        │        │              │抵償之│
 │    │          │        │        │              │，電子│
 │    │          │        │        │              │磅秤壹│
 │    │          │        │        │              │台、三│
 │    │          │        │        │              │星牌行│
 │    │          │        │        │              │動電話│
 │    │          │        │        │              │壹支（│
 │    │          │        │        │              │內含09│
 │    │          │        │        │              │872994│
 │    │          │        │        │              │18號SI│
 │    │          │        │        │              │M卡壹 │
 │    │          │        │        │              │張）均│
 │    │          │        │        │              │沒收。│
 ├──┼─────┼────┼────┼───────┼───┤
 │ 20 │98年6月30 │臺南市海│甲○○  │以1,000元之價 │有期徒│
 │    │日21時17分│佃路大安│        │格向乙○○購得│刑參年│
 │    │許        │南複合釣│        │安非他命1包   │捌月，│
 │    │          │蝦場    │        │              │未扣案│
 │    │          │        │        │              │之販賣│
 │    │          │        │        │              │第二級│
 │    │          │        │        │              │毒品所│
 │    │          │        │        │              │得新臺│
 │    │          │        │        │              │幣壹仟│
 │    │          │        │        │              │元沒收│
 │    │          │        │        │              │之，如│
 │    │          │        │        │              │全部或│
 │    │          │        │        │              │一部不│
 │    │          │        │        │              │能沒收│
 │    │          │        │        │              │時，以│
 │    │          │        │        │              │其財產│
 │    │          │        │        │              │抵償之│
 │    │          │        │        │              │，電子│
 │    │          │        │        │              │磅秤壹│
 │    │          │        │        │              │台、三│
 │    │          │        │        │              │星牌行│
 │    │          │        │        │              │動電話│
 │    │          │        │        │              │壹支（│
 │    │          │        │        │              │內含09│
 │    │          │        │        │              │872994│
 │    │          │        │        │              │18號SI│
 │    │          │        │        │              │M卡壹 │
 │    │          │        │        │              │張）均│
 │    │          │        │        │              │沒收。│
 ├──┼─────┼────┼────┼───────┼───┤
 │ 21 │98年7月13 │臺南市慶│甲○○  │以1,000元之價 │有期徒│
 │    │日3時24分 │平路與文│        │格向乙○○購得│刑參年│
 │    │許        │平路交岔│        │安非他命1包   │捌月，│
 │    │          │路口7-11│        │              │未扣案│
 │    │          │        │        │              │之販賣│
 │    │          │        │        │              │第二級│
 │    │          │        │        │              │毒品所│
 │    │          │        │        │              │得新臺│
 │    │          │        │        │              │幣壹仟│
 │    │          │        │        │              │元沒收│
 │    │          │        │        │              │之，如│
 │    │          │        │        │              │全部或│
 │    │          │        │        │              │一部不│
 │    │          │        │        │              │能沒收│
 │    │          │        │        │              │時，以│
 │    │          │        │        │              │其財產│
 │    │          │        │        │              │抵償之│
 │    │          │        │        │              │，電子│
 │    │          │        │        │              │磅秤壹│
 │    │          │        │        │              │台、三│
 │    │          │        │        │              │星牌行│
 │    │          │        │        │              │動電話│
 │    │          │        │        │              │壹支（│
 │    │          │        │        │              │內含09│
 │    │          │        │        │              │872994│
 │    │          │        │        │              │18號SI│
 │    │          │        │        │              │M卡壹 │
 │    │          │        │        │              │張）均│
 │    │          │        │        │              │沒收。│
 ├──┼─────┼────┼────┼───────┼───┤
 │ 22 │98年7月13 │臺南市安│蘇炳愷  │以2,000元之價 │有期徒│
 │    │日23時20分│南區同安│        │格向乙○○購得│刑參年│
 │    │許        │路80巷39│        │安非他命1包   │捌月，│
 │    │          │號      │        │              │未扣案│
 │    │          │        │        │              │之販賣│
 │    │          │        │        │              │第二級│
 │    │          │        │        │              │毒品所│
 │    │          │        │        │              │得新臺│
 │    │          │        │        │              │幣貳仟│
 │    │          │        │        │              │元沒收│
 │    │          │        │        │              │之，如│
 │    │          │        │        │              │全部或│
 │    │          │        │        │              │一部不│
 │    │          │        │        │              │能沒收│
 │    │          │        │        │              │時，以│
 │    │          │        │        │              │其財產│
 │    │          │        │        │              │抵償之│
 │    │          │        │        │              │，電子│
 │    │          │        │        │              │磅秤壹│
 │    │          │        │        │              │台、三│
 │    │          │        │        │              │星牌行│
 │    │          │        │        │              │動電話│
 │    │          │        │        │              │壹支（│
 │    │          │        │        │              │內含09│
 │    │          │        │        │              │872994│
 │    │          │        │        │              │18號SI│
 │    │          │        │        │              │M卡壹 │
 │    │          │        │        │              │張）均│
 │    │          │        │        │              │沒收。│
 ├──┼─────┼────┼────┼───────┼───┤
 │ 23 │98年8月2日│臺南市安│蘇炳愷  │以1,000元之價 │有期徒│
 │    │17時許    │南區同安│        │格向乙○○購得│刑參年│
 │    │          │路80巷39│        │安非他命1包   │捌月，│
 │    │          │號      │        │              │未扣案│
 │    │          │        │        │              │之販賣│
 │    │          │        │        │              │第二級│
 │    │          │        │        │              │毒品所│
 │    │          │        │        │              │得新臺│
 │    │          │        │        │              │幣壹仟│
 │    │          │        │        │              │元沒收│
 │    │          │        │        │              │之，如│
 │    │          │        │        │              │全部或│
 │    │          │        │        │              │一部不│
 │    │          │        │        │              │能沒收│
 │    │          │        │        │              │時，以│
 │    │          │        │        │              │其財產│
 │    │          │        │        │              │抵償之│
 │    │          │        │        │              │，電子│
 │    │          │        │        │              │磅秤壹│
 │    │          │        │        │              │台、三│
 │    │          │        │        │              │星牌行│
 │    │          │        │        │              │動電話│
 │    │          │        │        │              │壹支（│
 │    │          │        │        │              │內含09│
 │    │          │        │        │              │872994│
 │    │          │        │        │              │18號SI│
 │    │          │        │        │              │M卡壹 │
 │    │          │        │        │              │張）均│
 │    │          │        │        │              │沒收。│
 ├──┼─────┼────┼────┼───────┼───┤
 │ 24 │98年6月13 │臺南市歐│許榮樺  │以1,000元之價 │有期徒│
 │    │日6時5分許│薇汽車旅│        │格向乙○○購得│刑參年│
 │    │          │館      │        │安非他命1包   │捌月，│
 │    │          │        │        │              │未扣案│
 │    │          │        │        │              │之販賣│
 │    │          │        │        │              │第二級│
 │    │          │        │        │              │毒品所│
 │    │          │        │        │              │得新臺│
 │    │          │        │        │              │幣壹仟│
 │    │          │        │        │              │元沒收│
 │    │          │        │        │              │之，如│
 │    │          │        │        │              │全部或│
 │    │          │        │        │              │一部不│
 │    │          │        │        │              │能沒收│
 │    │          │        │        │              │時，以│
 │    │          │        │        │              │其財產│
 │    │          │        │        │              │抵償之│
 │    │          │        │        │              │，電子│
 │    │          │        │        │              │磅秤壹│
 │    │          │        │        │              │台、三│
 │    │          │        │        │              │星牌行│
 │    │          │        │        │              │動電話│
 │    │          │        │        │              │壹支（│
 │    │          │        │        │              │內含09│
 │    │          │        │        │              │872994│
 │    │          │        │        │              │18號SI│
 │    │          │        │        │              │M卡壹 │
 │    │          │        │        │              │張）均│
 │    │          │        │        │              │沒收。│
 ├──┼─────┼────┼────┼───────┼───┤
 │ 25 │98年6月18 │臺南市華│許榮樺  │以4,000元之價 │有期徒│
 │    │日20時58分│爾滋舞廳│        │格向乙○○購得│刑參年│
 │    │許        │對面7-11│        │安非他命1包   │捌月，│
 │    │          │        │        │              │未扣案│
 │    │          │        │        │              │之販賣│
 │    │          │        │        │              │第二級│
 │    │          │        │        │              │毒品所│
 │    │          │        │        │              │得新臺│
 │    │          │        │        │              │幣肆仟│
 │    │          │        │        │              │元沒收│
 │    │          │        │        │              │之，如│
 │    │          │        │        │              │全部或│
 │    │          │        │        │              │一部不│
 │    │          │        │        │              │能沒收│
 │    │          │        │        │              │時，以│
 │    │          │        │        │              │其財產│
 │    │          │        │        │              │抵償之│
 │    │          │        │        │              │，電子│
 │    │          │        │        │              │磅秤壹│
 │    │          │        │        │              │台、三│
 │    │          │        │        │              │星牌行│
 │    │          │        │        │              │動電話│
 │    │          │        │        │              │壹支（│
 │    │          │        │        │              │內含09│
 │    │          │        │        │              │872994│
 │    │          │        │        │              │18號SI│
 │    │          │        │        │              │M卡壹 │
 │    │          │        │        │              │張）均│
 │    │          │        │        │              │沒收。│
 ├──┼─────┼────┼────┼───────┼───┤
 │ 26 │98年6月22 │臺南市海│許榮樺  │以1,000元之價 │有期徒│
 │    │日22時46  │佃路全家│        │格向乙○○購得│刑參年│
 │    │分許      │便利超商│        │安非他命1包   │捌月，│
 │    │          │        │        │              │未扣案│
 │    │          │        │        │              │之販賣│
 │    │          │        │        │              │第二級│
 │    │          │        │        │              │毒品所│
 │    │          │        │        │              │得新臺│
 │    │          │        │        │              │幣壹仟│
 │    │          │        │        │              │元沒收│
 │    │          │        │        │              │之，如│
 │    │          │        │        │              │全部或│
 │    │          │        │        │              │一部不│
 │    │          │        │        │              │能沒收│
 │    │          │        │        │              │時，以│
 │    │          │        │        │              │其財產│
 │    │          │        │        │              │抵償之│
 │    │          │        │        │              │，電子│
 │    │          │        │        │              │磅秤壹│
 │    │          │        │        │              │台、三│
 │    │          │        │        │              │星牌行│
 │    │          │        │        │              │動電話│
 │    │          │        │        │              │壹支（│
 │    │          │        │        │              │內含09│
 │    │          │        │        │              │872994│
 │    │          │        │        │              │18號SI│
 │    │          │        │        │              │M卡壹 │
 │    │          │        │        │              │張）均│
 │    │          │        │        │              │沒收。│
 ├──┼─────┼────┼────┼───────┼───┤
 │ 27 │98年7月23 │臺南市安│許榮樺  │以1,000元之價 │有期徒│
 │    │日10時2分 │中路與濱│        │格向乙○○購得│刑參年│
 │    │許        │海公路路│        │安非他命1包   │捌月，│
 │    │          │口      │        │              │未扣案│
 │    │          │        │        │              │之販賣│
 │    │          │        │        │              │第二級│
 │    │          │        │        │              │毒品所│
 │    │          │        │        │              │得新臺│
 │    │          │        │        │              │幣壹仟│
 │    │          │        │        │              │元沒收│
 │    │          │        │        │              │之，如│
 │    │          │        │        │              │全部或│
 │    │          │        │        │              │一部不│
 │    │          │        │        │              │能沒收│
 │    │          │        │        │              │時，以│
 │    │          │        │        │              │其財產│
 │    │          │        │        │              │抵償之│
 │    │          │        │        │              │，電子│
 │    │          │        │        │              │磅秤壹│
 │    │          │        │        │              │台、三│
 │    │          │        │        │              │星牌行│
 │    │          │        │        │              │動電話│
 │    │          │        │        │              │壹支（│
 │    │          │        │        │              │內含09│
 │    │          │        │        │              │872994│
 │    │          │        │        │              │18號SI│
 │    │          │        │        │              │M卡壹 │
 │    │          │        │        │              │張）均│
 │    │          │        │        │              │沒收，│
 │    │          │        │        │              │安非他│
 │    │          │        │        │              │命拾捌│
 │    │          │        │        │              │包（毛│
 │    │          │        │        │              │重計拾│
 │    │          │        │        │              │壹點伍│
 │    │          │        │        │              │公克）│
 │    │          │        │        │              │均沒收│
 │    │          │        │        │              │銷燬之│
 │    │          │        │        │              │。    │
 └──┴─────┴────┴────┴───────┴───┘
附錄所犯法條：
毒品危害防制條例第4條
製造、運輸、販賣第一級毒品者，處死刑或無期徒刑；處無期徒
刑者，得併科新臺幣2千萬元以下罰金。
製造、運輸、販賣第二級毒品者，處無期徒刑或7年以上有期徒
刑，得併科新臺幣1千萬元以下罰金。
製造、運輸、販賣第三級毒品者，處5年以上有期徒刑，得併科
新臺幣7百萬元以下罰金。
製造、運輸、販賣第四級毒品者，處3年以上10年以下有期徒刑
，得併科新臺幣3百萬元以下罰金。
製造、運輸、販賣專供製造或施用毒品之器具者，處1年以上7年
以下有期徒刑，得併科新臺幣1百萬元以下罰金。
前五項之未遂犯罰之。
毒品危害防制條例第8條
轉讓第一級毒品者，處1年以上7年以下有期徒刑，得併科新臺幣
1百萬元以下罰金。
轉讓第二級毒品者，處6月以上5年以下有期徒刑，得併科新臺幣
70萬元以下罰金。
轉讓第三級毒品者，處3年以下有期徒刑，得併科新臺幣30萬元
以下罰金。
轉讓第四級毒品者，處1年以下有期徒刑，得併科新臺幣10萬元
以下罰金。
前四項之未遂犯罰之。
轉讓毒品達一定數量者，加重其刑至二分之一，其標準由行政院
定之。
毒品危害防制條例第10條
施用第一級毒品者，處6月以上5年以下有期徒刑。
施用第二級毒品者，處3年以下有期徒刑。
毒品危害防制條例第17條
犯第4條至第8條、第10條或第11條之罪，供出毒品來源，因而查
獲其他正犯或共犯者，減輕或免除其刑。
犯第4條至第8條之罪於偵查及審判中均自白者，減輕其刑。
毒品危害防制條例第18條
查獲之第一、二級毒品及專供製造或施用第一、二級毒品之器具
，不問屬於犯人與否，均沒收銷燬之；查獲之第三、四級毒品及
製造或施用毒品之器具，無正當理由而擅自持有者，均沒入銷燬
之。但合於醫藥、研究或訓練之用者，得不予銷燬。
前項合於醫藥、研究或訓練用毒品或器具之管理辦法，由法務部
會同行政院衛生署定之。
毒品危害防制條例第19條
犯第4條至第9條、第12條、第13條或第14條第1項、第2項之罪者
，其供犯罪所用或因犯罪所得之財物，均沒收之，如全部或一部
不能沒收時，追徵其價額或以其財產抵償之。為保全前項價額之
追徵或以財產抵償，得於必要範圍內扣押其財產。
犯第4條之罪所使用之水、陸、空交通工具沒收之。


司法院資訊處製作；財團法人民間司法改革基金會備份。
